【裁判字號】    98,上易,157
【裁判日期】    981022
【裁判案由】    毀損
【裁判全文】
臺灣高等法院花蓮分院刑事判決         98年度上易字第157號
上  訴  人  臺灣花蓮地方法院檢察署檢察官
被      告  乙○○
上列上訴人因被告毀損案件，不服臺灣花蓮地方法院中華民國98
年9月14日98年度易字第207號第一審判決（起訴案號：臺灣花蓮
地方法院檢察署98年度偵字第2475號），提起上訴，本院判決如
下：
    主  文
上訴駁回。
    理  由
一、按不服地方法院之第一審判決而上訴者，應向管轄第二審之
    高等法院為之；上訴書狀應敘述具體理由，現行刑事訴訟法
    第361條第1項、第2項分別定有明文，此屬法律上應具備之
    程式。又原審法院認為上訴不合法律上之程式或法律上不應
    准許或其上訴權已經喪失者，應以裁定駁回之。第二審法院
    認為上訴有第362條前段之情形者，應以判決駁回之，同法
    第362條、第367條前段亦有規定，亦即上訴未敘述具體理由
    ，而不符上訴之法律上程式者，第二審得不命補正，以判決
    駁回之。所謂上訴書狀應敘述之「具體理由」，係指依據卷
    內既有訴訟資料或提出新事證，指摘或表明第一審判決關於
    認定事實、適用法律及量刑等足以影響判決本旨，有違法或
    不當之情形而言，例如依憑證據法則具體指出所採證據何以
    不具證據能力，或明確指出所為證據證明力之判斷如何違背
    經驗、論理法則等情，倘僅泛言原判決認定事實錯誤、違背
    法令、量刑失之過重或輕縱，難認已依上揭意旨指出具體事
    由；或形式上雖已指出具體事由，然該事由縱使屬實，亦不
    足以認為原判決有何不當或違法者，例如，對不具有調查必
    要性之證據，法院未依聲請調查亦未說明理由，或援用證據
    不當，但除去該證據仍應為同一事實之認定者，亦難謂係具
    體理由，所為上訴，自屬不符法律上應具備之程式（最高法
    院97年度台上字第892號判決參照）。
二、檢察官上訴意旨略以：(一)證人即告訴人甲○○、邱春華均證
    稱車子停在現場後，被告要求將車子開走，不久後，車子後
    視鏡及右前門就遭被告以腳踹等語，而告訴人車門上確實有
    些許腳印乙節，有照片在卷可稽。(二)被告於案發時確實因停
    車問題而與告訴人發生爭執，被告就此亦不爭執，可認被告
    確實有毀損車輛之動機。(三)甲○○於二次警詢筆錄均稱被告
    係以腳踹其車子，並未稱被告以磚塊毀損車輛（僅稱「懷疑
    」被告以磚塊砸車），有警詢筆錄可稽。而告訴人與被告發
    生爭執後頂多數分鐘，車子即遭毀損，衡情告訴人無可能毀
    損自己車輛，而該數分鐘之內亦無可能有他人恰好行經上址
    並無故毀損告訴人車輛。綜上，堪認被告毀損犯行明確，原
    判決認事用法未洽，爰提起上訴，請求撤銷原判決等語。
三、經查：原判決係以證人甲○○、邱春華既稱目睹被告腳踢甲
    ○○所有汽車車門、右後視鏡，致使車門凹陷、後視鏡之鏡
    子破裂，則渠等焉需懷疑被告有可能在渠等入屋之期間持磚
    塊砸車？況依證人即現場處理警員程淯佐於原法院審理時證
    稱告訴人甲○○當天在現場有跟其講有看到被告持磚頭砸車
    ，所以當時才會拍下告訴人手指磚頭的照片，此亦有照片2
    張可參，足證告訴人在警員至現場處理時，確實有跟警員稱
    其有看到被告持磚頭砸車，是告訴人甲○○及證人邱春華應
    係未見到被告有無砸車及如何砸車，始於警員程淯佐到場處
    理時，以地上有磚塊乙節，先向警員稱被告以磚頭砸車，迨
    發現車門上有鞋印後改稱被告用腳踹云云；再者並無其他證
    據證明告訴人車輛受損確係被告所為，車輛毀損亦有可能係
    他人所為，故實難僅以被告因停車問題而毀損告訴人車輛之
    可能性較高，即據此推論告訴人車輛係被告所毀損。綜上，
    原判決認證據不足以證明被告有毀損犯行，諭知被告無罪，
    已說明甚詳；所為論斷，與經驗法則、論理法則，核屬無違
    。上訴人猶執已經原審指駁並摒棄不採之事證，重為事實上
    之爭辯，指摘原判決不當，均非依據卷內訴訟資料或提出新
    事證指摘或表明原判決有何足以影響判決本旨之不當或違法
    ，而構成應予撤銷之具體事由，與刑事訴訟法第361條第2項
    所稱「具體理由」顯非相當。足認上訴人之上訴，違背法律
    上之程式，爰不經言詞辯論，逕行判決駁回上訴。
據上論斷，應依刑事訴訟法第367條前段、第372條，判決如主文
。
中    華    民    國    98    年    10    月    22    日
                  刑事庭審判長法  官     謝 志 揚
                              法  官     張 健 河
                              法  官     林 慶 煙
以上正本證明與原本無異。
本件不得上訴。
中    華    民    國    98    年    10    月    22    日
                              書記官     林 明 智


司法院資訊處製作；財團法人民間司法改革基金會備份。
